【裁判字號】    99,易,820
【裁判日期】    990908
【裁判案由】    竊盜等
【裁判全文】
臺灣板橋地方法院刑事判決               99年度易字第820號
公  訴  人  臺灣板橋地方法院檢察署檢察官
被      告  乙○○
上列被告因竊盜等案件，經檢察官提起公訴（99年度偵字第4171
號），本院依簡式審判程序審理後，判決如下：
    主  文
乙○○犯攜帶兇器夜間侵入住宅竊盜罪，累犯，處有期徒刑拾月
；又犯夜間於公共場所非法攜帶刀械罪，累犯，處有期徒刑肆月
，扣案武士刀壹把，沒收之。應執行有期徒刑壹年，扣案武士刀
壹把，沒收之。
    事  實
一、乙○○前因違反槍砲彈藥刀械管制條例、竊盜案件，經本院
    以90年度訴字第2110號判決分別判處有期徒刑5 年6 月（另
    併科罰金新臺幣9 萬元）、1 年2 月確定（下稱甲、乙刑期
    ）；另因違反毒品危害防制條例案件，經本院以91年度重簡
    字第70號判決判處有期徒刑6 月確定，嗣乙、丙刑期經本院
    以96年度聲減字第386 號裁定予以減刑後，與甲刑期合併定
    應執行有期徒刑6 年2 月確定，甫於民國97年12月10日徒刑
    執行完畢出監。詎其仍不知悔改，分別為下列行為：
（一）乙○○於98年11月26日4 時28分許之夜間，駕駛其向不知
      情江清波所承租之車牌號碼0363-VK 號自用小客車（起訴
      書誤載為0360-VK 號，下稱本案汽車），行經甲○○位在
      臺北市○○路○ 段158 巷7 弄43號1 樓之住處時，竟意圖
      為自己不法之所有，持其所有客觀上可供兇器使用之小剪
      刀1 支（未扣案），伸進甲○○住處鐵捲門開關蓋之縫隙
      內，並按壓開關打開鐵捲門侵入甲○○住處，竊取甲○○
      所有之HP牌DV2706型筆記型電腦1 台、三星牌i908型手機
      1 支、MAXTOR牌隨身碟1 台、滑鼠2 支、現金新臺幣（下
      同）1,200 元、安泰銀行信用卡1 張、合作金庫銀行金融
      卡1 張（起訴書誤載為信用卡）、甲○○之國民身分證、
      健保卡、機車及大貨車駕照、車牌號碼9HK-158 號機車行
      照等物得手後，乙○○即將所竊取之筆記型電腦出售予臺
      北縣重新橋下不知情之跳蚤市場攤販，所竊取之現金則花
      用殆盡，另其餘竊得物品則丟棄在淡水河內。
（二）乙○○明知武士刀係屬槍砲彈藥刀械管制條例第4 條第1
      項第3 款所規定之刀械，依同條例第6 條規定，非經主管
      機關許可，不得持有，竟為防身即未經許可，於98年12月
      間某日，在臺北縣重新橋下之跳蚤市場，以800 元之代價
      ，向某真實姓名不詳之成年人購得武士刀1 把後，即放置
      在本案汽車駕駛座下攜帶外出而持有之。
（三）嗣甲○○發現家中財物遭竊後報警處理，經警調閱路口監
      視器錄影畫面比對，循線查知係乙○○所為，進而於99年
      1 月21日20時30分許之夜間，持本院搜索票在宜蘭縣羅東
      鎮○○路○ 段413 號前之公共場所查獲乙○○，並當場在
      本案汽車內扣得前揭武士刀1 把（刀刃長41公分、刀柄長
      17公分、單面開鋒），始悉上情。
二、案經甲○○訴由臺北市政府警察局松山分局移請臺灣板橋地
    方法院檢察署檢察官偵查後提起公訴。
    理  由
一、本案被告乙○○所犯均係死刑、無期徒刑、最輕本刑為3 年
    以上有期徒刑以外之罪，其於準備程序中就被訴事實皆為有
    罪之陳述，經本院告知簡式審判程序之旨，並聽取公訴人、
    被告之意見後，經裁定進行簡式審判程序審理，合先敘明。
二、上開犯罪事實，業經被告乙○○於警詢、檢察官訊問及本院
    審理時，均坦承不諱，核與證人即告訴人甲○○於警詢及檢
    察官訊問時；證人江清波於警詢時所為之證述均相符，並有
    搜索扣押筆錄暨扣押物品目錄表1 份、車籍查詢基本資料1
    份、臺北市政府警察局99年2 月4 日北市警保字第09930683
    700 號函文1 份、汽車出租約定切結書影本1 紙、本票影本
    2 紙、查獲現場照片8 張、案發現場鐵捲門開關蓋照片4 張
    ，及路口監視器錄影畫面翻拍照片16張附卷可憑，足認被告
    自白與事實相符，堪以採信。本案事證明確，被告犯行均洵
    堪認定，應依法論科。
三、按刑法第321 條第1 項第3 款之罪，係以行為人攜帶兇器竊
    盜為其加重條件，此所謂兇器，其種類並無限制，凡客觀上
    足以對人之生命、身體安全構成威脅，具有危險性之兇器均
    屬之，且祇須行竊時攜帶此種具有危險性之兇器為已足，並
    不以攜帶之初有行兇之意圖為必要（最高法院79年台上字第
    5253號判例意旨參照）。查被告乙○○所持為前揭事實欄一
    、（一）所示竊盜犯行之小剪刀雖未扣案，惟其於本院審理
    時，已供明：行竊時所使用之剪刀是在一般便利商店所買的
    小剪刀，刀刃的部分是金屬製等語，核與卷附前揭案發現場
    鐵捲門開關蓋照片顯示，倘非使用金屬堅硬工具伸入鐵捲門
    開關蓋之縫隙內，顯難遂行按壓開關目的之情相合，是該小
    剪刀既具有金屬刀刃部位，如持之攻擊人體，客觀上顯足以
    造成相當之傷害，堪認客觀上具有殺傷力而可供作為兇器之
    使用無疑。是核被告就前揭事實欄一、（一）所為，係犯刑
    法第321 條第1 項第1 款、第3 款之攜帶兇器夜間侵入住宅
    加重竊盜罪；就前揭事實欄一、（二）所為，係犯槍砲彈藥
    刀械管制條例第15條第1 款、第2 款之夜間於公共場所非法
    攜帶刀械罪。被告非法持有刀械之低度行為已為其夜間於公
    共場所非法攜帶刀械之高度行為所吸收，不另論罪。又起訴
    書犯罪事實欄雖記載被告於98年12月間某日，向某真實姓名
    不詳之成年人購入扣案武士刀時並未開鋒，係其返家後自行
    利用工具將該武士刀單面全開鋒等情，惟按刑事訴訟法第15
    6 條第2 項規定：「被告或共犯之自白，不得作為有罪判決
    之唯一證據，仍應調查其他必要之證據，以察其是否與事實
    相符。」其立法目的乃欲以補強證據擔保自白之真實性；亦
    即以補強證據之存在，藉之限制自白在證據上之價值。而所
    謂補強證據，則指除該自白本身外，其他足資以證明自白之
    犯罪事實確具有相當程度真實性之證據而言，雖其所補強者
    ，非以事實之全部為必要，但亦須因補強證據與自白之相互
    利用，而足使犯罪事實獲得確信者，始足當之（最高法院74
    年台覆字第10號判例意旨參照）。查被告於警詢及檢察官訊
    問時，雖曾先後陳明係其將扣案武士刀買回來後自己開鋒等
    語在案，然遍查卷內資料，除前揭被告自白外，實未見檢察
    官提出相關證詞或扣得供被告開鋒使用之工具等可以佐證與
    事實相符之積極證據，且公訴意旨亦未就此部分請求本院對
    被告論以槍砲彈藥刀械管制條例第14條第1 項之非法製造刀
    械罪嫌，是依罪疑唯輕原則，自應作對被告有利之認定，併
    此敘明。另被告前有如事實欄一所載之刑案前科紀錄及徒刑
    刑罰執行情形，有臺灣高等法院被告前案紀錄表1 份在卷可
    稽，其於有期徒刑執行完畢5 年內故意再犯本案有期徒刑以
    上之前開二罪，依刑法第47條第1 項規定均構成累犯，並皆
    應加重其刑。再被告所犯前揭攜帶兇器夜間侵入住宅加重竊
    盜罪及夜間於公共場所非法攜帶刀械罪二罪間，犯意各別，
    行為互殊，應予分論併罰。爰審酌被告刑案前科紀錄之素行
    狀況，有前揭臺灣高等法院被告前案紀錄表在卷可參，兼衡
    其各犯罪動機、手段、所竊取物品價值及非法攜帶刀械所生
    之危害程度，與其於犯後尚知坦認全部犯行等一切情狀，分
    別量處如主文所示之刑，並定其應執行之刑，以資懲儆。末
    查，扣案武士刀1 把，係屬違禁物，應依刑法第38條第1 項
    第1 款規定，併予宣告沒收之。至被告為前揭加重竊盜犯行
    所使用之小剪刀並未扣案，而被告於檢察官訊問及本院審理
    時，已供明該小剪刀現已丟掉了等語在卷，另就99年1 月21
    日為警查扣之開鎖工具1 批部分（詳見扣押物品目錄表編號
    1 至19所載），被告於檢察官訊問及本院審理時，則堅決否
    認為其所有之物，或與其前揭加重竊盜犯行間有何關聯，查
    被告就前揭犯行既已坦認不諱，衡情應無再就此部分故為虛
    偽陳述之必要，且遍查卷內資料，復無積極證據足證前揭開
    鎖工具1 批確屬被告所有而供其為前揭加重竊盜犯行所用者
    ，經核前揭小剪刀或開鎖工具亦非屬違禁物或本院應義務沒
    收之物，故爰皆不併予宣告沒收，附此敘明。
據上論斷，應依刑事訴訟法第273 條之1 第1 項、第299 條第1
項前段，槍砲彈藥刀械管制條例第15條第1 款、第2 款，刑法第
11條前段、第321 條第1 項第1 款、第3 款、第47條第1 項、第
38條第1 項第1 款、第51條第5 款，判決如主文。
本案經檢察官馮君傑到庭執行職務。
中    華    民    國    99    年    9     月    8     日
                  刑事第七庭  法  官  張 兆 光
上列正本證明與原本無異。
如不服本判決，應於判決送達後10日內敘明上訴理由，向本院提
出上訴狀 (應附繕本) ，上訴於臺灣高等法院。其未敘述上訴理
由者，應於上訴期間屆滿後20日內向本院補提理由書「切勿逕送
上級法院」。
                              書記官  曹 秋 冬
中    華    民    國    99    年    9     月    8     日
附錄本案論罪科刑法條：
刑法第321 條第1 項
犯竊盜罪而有左列情形之一者，處6 月以上、5 年以下有期徒刑
：
一、於夜間侵入住宅或有人居住之建築物、船艦或隱匿其內而犯
    之者。
二、毀越門扇、牆垣或其他安全設備而犯之者。
三、攜帶兇器而犯之者。
四、結夥三人以上而犯之者。
五、乘火災、水災或其他災害之際而犯之者。
六、在車站或埠頭而犯之者。
槍砲彈藥刀械管制條例第15條
未經許可攜帶刀械而有下列情形之一者，處2 年以下有期徒刑：
一、於夜間犯之者。
二、於車站、埠頭、航空站、公共場所或公眾得出入之場所犯之
    者。
三、結夥犯之者。

司法院資訊處製作；財團法人民間司法改革基金會備份。
